【裁判字號】    97,訴,1088
【裁判日期】    971008
【裁判案由】    毒品危害防制條例
【裁判全文】
臺灣基隆地方法院刑事判決              97年度訴字第1088號
公  訴  人  臺灣基隆地方法院檢察署檢察官
被      告  甲○○
                    樓
上列被告因毒品危害防制條例案件，經檢察官提起公訴（97年度
毒偵字第1501號），於本院準備程序進行中，被告就被訴之事實
為有罪之陳述，本院合議庭乃裁定由受命法官依簡式審判程序獨
任進行審理，並判決如下：
    主  文
甲○○施用第一級毒品，累犯，處有期徒刑肆月，如易科罰金，
以新臺幣壹仟元折算壹日。扣案之第一級毒品海洛因壹包（驗餘
後淨重零點零陸陸零公克）併同難以完全析離之外包裝袋壹只沒
收銷燬之。
    事  實
一、甲○○前因施用第一級毒品案件，經觀察、勒戒後，認無繼
    續施用毒品之傾向，於民國93年12月29日釋放出所，並經臺
    灣基隆地方法院檢察署檢察官於93年12月28日以93年度毒偵
    字第2370號為不起訴處分確定；又因施用第一級毒品案件，
    經本院於94年4月22日以94年度訴字第239號判決判處有期徒
    刑6月確定，於94年8月31日縮刑期滿執行完畢。詎甲○○猶
    不知戒斷毒癮，復基於施用第一級毒品海洛因之犯意，於97
    年6月11日12時30分許至同日13時50 分前某時（起訴書記載
    為97年6月10日下午5、6時許），在基隆市○○街14巷9弄4
    號樓梯間（起訴書記載為在桃園工地宿舍），以注射針筒注
    射手臂方式，非法施用第一級毒品海洛因1次。嗣於同日13
    時50分許，為警在基隆市○○街14巷9弄4號前，見其行跡可
    疑向其盤查，甲○○主動自其褲子左側口袋內取出剛購買且
    剛施用之第一級毒品海洛因1包（驗餘後淨重0.0660公克）
    供警扣案，並接受裁判，經甲○○同意採驗尿液結果呈嗎啡
    、可待因陽性反應，而悉上情。
二、案經基隆市警察局第一分局報告臺灣基隆地方法院檢察署檢
    察官偵查起訴。
    理   由
一、程序事項：
    本件被告甲○○所犯者非為死刑、無期徒刑、最輕本刑為3
    年以上有期徒刑之罪或高等法院管轄第一審案件，其於準備
    程序進行中，先就被訴事實為有罪之陳述，經告知其簡式審
    判程序之旨，並聽取公訴人、被告之意見後，本院依刑事訴
    訟法第273條之1第1 項之規定，裁定由受命法官獨任進行簡
    式審判程序，合先敘明。
二、認定事實所依據之證據及理由：
    (一)被告自白：
      被告於本院審理中自白確有於上開時、地施用第一級毒品
      海洛因1 次之犯行事實，其任意自白核與下列事證相符，
      應堪採為證據。
    (二)尿液檢驗結果：
      臺灣尖端先進生技醫藥股份有限公司濫用藥物檢驗報告乙
      紙（附於偵查卷第27頁），足證經被告同意採集其尿液送
      驗結果呈嗎啡（12030ng/ml）、可待因（720ng/ml）陽性
      反應。
    (三)扣案之白色粉末1包：
      交通部民用航空局航空醫務中心97年6月30 日航藥鑑字第
      0973286號鑑定書（附於偵查卷第25頁）：白色粉末1袋，
      實稱毛重0.2680公克（含1袋），淨重0.0680公克，取樣
      0.0020公克，餘重0.0660公克，檢出Heroin成分。
    (四)臺灣高等法院被告全國前案紀錄表附卷可參，足認被告確
      有如事實所載之觀察勒戒及徒刑之執行等事實。
    (五)上開補強證據已足資擔保被告於本院審理時所為之上開任
      意性自白具有相當程度之真實性，而得使本院確信被告前
      述自白之犯罪事實確屬真實，從而依刑事訴訟法第156 條
      第1 項「被告之自白，非出於強暴、脅迫、利誘、詐欺、
      疲勞訊問、違法羈押或其他不正之方法，且與事實相符者
      ，得為證據。」及第2 項「被告或共犯之自白，不得作為
      有罪判決之唯一證據，仍應調查其他必要之證據，以察其
      是否與事實相符。」規定，本院自得依被告前述自白及各
      該補強證據認定被告確有施用第一級毒品海洛因1 次之犯
      行。本件事證明確，被告之犯行堪以認定。
三、論罪及科刑之理由：
  (一)查海洛因係毒品危害防制條例所列管之第一級毒品，此為該
    條例第2條第2項第1 款所明定。核被告所為，係犯毒品危害
    防制條例第10條第1 項之施用第一級毒品罪。被告持有第一
    級毒品以供其施用，其持有之低度行為應為其施用之高度行
    為所吸收，不另論罪。
  (二)被告於97年6月11日13時50分許，在基隆市○○街14巷9弄4
    號前為警盤查時，主動自其所穿褲子左側口袋內交出其所購
    買且剛施用而持有之第一級毒品海洛因1 小包（驗餘後淨重
    0.060 公克）供警扣案，並接受裁判，有其之警詢、偵查及
    本院審理筆錄可稽，是被告施用第一級毒品之犯行已符自首
    要件，爰依刑法第62條前段規定，就被告所犯毒品罪，減輕
    其刑。
  (三)被告曾有如起訴書犯罪事實欄所載之犯罪科刑及刑之執行情
    形，此有臺灣高等法院被告前案紀錄表可稽，其於有期徒刑
    執行完畢後，5 年內故意再犯本件最重本刑有期徒刑之罪，
    為累犯，應依刑法第47條第1 項規定論以累犯，並依法加重
    其刑，又被告同有加重（累犯）、減輕（自首）事由，應依
    法先加後減之。
  (四)爰審酌立法院於86年10月30日三讀通過於87年5月20 日公布
    ，同年月22日生效之毒品危害防制條例，該條例對於施用毒
    品之被告改以治療、矯治為目的，非重在處罰，是被告違反
    本罪實係基於「病患性」行為，而對他人甚少損害，然被告
    前曾因施用毒品，經送觀察勒戒及判決執行，有上開前案紀
    錄表為憑，素行非佳，經警查獲後仍未戒絕，如前次輕度量
    刑就被告言已無法收矯治之效，在衡量被告其餘犯罪之動機
    、目的、犯罪時所受之刺激、犯罪之手段、犯人之生活狀況
    、品行、智識程度、犯罪所生之危險或損害、犯罪後之態度
    等一切情狀，判處如主文所示之刑，並諭知易科罰金之折算
    標準。
  (五)扣案之第一級毒品海洛因1小包（驗餘後淨重0.060公克）併
    同難以析離之塑膠包裝袋1 只，均為查獲之毒品（蓋無論以
    何種方式分離包裝袋與其內裝之毒品，包裝袋內均會有極微
    量毒品殘留，故上述包裝袋應整體視為查獲毒品，參見最高
    法院95年度臺上字第3739號、第7354號判決），應依毒品危
    害防制條例第18條第1項前段之規定，宣告沒收銷燬之。
四、據上論斷，應依刑事訴訟法第273條之1第1項、第299條第1
    項前段，毒品危害防制條例第10條第1項、第23條第2項、第
    18條第1項前段，刑法第11條前段、第47條第1項、第62條前
    段、第41條第1項前段，判決如主文。
本案經檢察官乙○○到庭執行職務。
中    華    民    國    97    年    10    月    8     日
                  刑事第三庭法    官  林淑鳳
以上正本證明與原本無異。
如不服本判決應於收受本判決後10日內向本院提出上訴書狀，其
未敘述上訴理由者，並得於提起上訴後10日內向本院補提理由書
狀（均須按他造當事人之人數附繕本）「切勿逕送上級法院」。
中    華    民    國    97    年    10    月    13    日
                            書 記 官  王靜敏
附錄論罪法條：
毒品危害防制條例第10條第1項
施用第一級毒品者，處 6 月以上 5 年以下有期徒刑。
施用第二級毒品者，處 3 年以下有期徒刑。


司法院資訊處製作；財團法人民間司法改革基金會備份。
